【裁判字號】    95,簡上,71
【裁判日期】    950404
【裁判案由】    傷害
【裁判全文】
臺灣板橋地方法院刑事判決              95年度簡上字第71號
上  訴  人
即  被  告  乙○○
上列上訴人因傷害案件，不服本院94年度簡字第5639號中華民國
94 年12 月28日第一審判決（聲請簡易判決處刑案號：94年度偵
緝字第2028號），提起上訴，本院管轄之第二審合議庭判決如下
：
    主  文
上訴駁回。
    事實及理由
一、本案經本院審理結果，認第一審簡易判決認被告乙○○犯刑
    法第277 條第1 項之傷害罪，判處有期徒刑三月，如易科罰
    金以三百元折算一日，認事用法及量刑均無不當，應予維持
    ，並引用如附件第一審判決書記載之事實、證據及理由。
二、被告上訴意旨略以：上訴人即被告乙○○因前之停車糾紛，
    而於本件原審判決所認時地欲找告訴人甲○○致歉和解，詎
    告訴人仍出言挑釁，並出手推伊，伊一時氣憤才出手毆打告
    訴人一拳，之後告訴人又拿鑰匙揮打伊臉部，接著二人就扭
    打互毆，案發事由並非伊一人造成，又伊只打告訴人三拳，
    不可能造成他這麼多傷害，況伊其後顧及雙方舊有情誼，亦
    未驗傷提出告訴，告訴人卻執意對其提出本件告訴，衡諸本
    件上述案發始末，原審判決量刑對伊實屬過重，爰提起上訴
    ，懇請從輕量刑云云。
三、但查，訊據上訴人即被告乙○○並不否認有於原審判決所認
    時地徒手毆打告訴人甲○○致傷之事實，雖其辯稱上開上訴
    意旨云云，然原審所認被告犯罪事實，業據告訴人於本院審
    理時指證綦詳（見本院95年3 月21日審判筆錄），並有告訴
    人受傷之診斷證明書在卷可資佐證，而其上開所辯案發緣由
    及互毆情節，亦僅可作為量刑之參酌，並不足以卸免其責，
    是其上開所辯，應不足採，堪認被告犯行事證明確，原審判
    決認事用法，核無不合，另衡諸被告傷害告訴人之情狀及尚
    未與告訴人達成民事賠償和解，原審判決量刑亦屬妥適。是
    被告上訴意旨仍執前詞，指摘原審判決不當，求予撤銷改判
    ，顯無理由，自應予駁回。
據上論斷，應依刑事訴訟法第455 條之1 第1 項、第3 項、第38
6 條、第373 條，判決如主文。
本案經檢察官靳開聖到庭執行職務
中    華    民    國    95    年    4     月    4     日
                刑事第六庭  審判長法  官  王  屏  夏
                                  法  官  王  偉  光
                                  法  官  彭  全  曄
以上正本證明與原本無異
本件不得上訴
                                  書記官  梁  宜  庭
中    華    民    國    95    年    4     月    6     日
附錄本案論罪科刑法條全文：刑法第277條
--------------------------------------------------------
附件：
┌─────────────────────────────┐
│臺灣板橋地方法院刑事簡易判決          94年度簡字第5639號  │
│聲  請  人  臺灣板橋地方法院檢察署檢察官                  │
│被      告  乙○○  男  33歲（民國○○年○月○○日生）         │
│                    身分證統一編號：Ｚ000000000號          │
│                    住台北市○○區○○路380號1樓          │
│                    居台北縣蘆洲市○○○路108巷13號3樓    │
│上列被告因傷害案件，經檢察官聲請以簡易判決處刑（94年度偵  │
│緝字第2028號），本院判決如下：                            │
│    主  文                                                │
│乙○○傷害人之身體，累犯，處有期徒刑月，如易科罰金，以  │
│佰元折算壹日。                                          │
│    事實及理由                                            │
│一、犯罪事實：乙○○前於民國87年間因業務過失致死案件，經  │
│    本院以87年度交訴字第175 號判處有期徒刑8 月，經台灣高  │
│    等法院以88年度交上訴字第32號判決駁回上訴，復經最高法  │
│    院以90年度台上字第4443號判決駁回上訴確定，並於91年6   │
│    月27日縮刑期滿執行完畢（聲請書誤載為91年6 月28日）。  │
│    緣乙○○與甲○○為鄰居關係，曾因停車問題發生糾紛，93  │
│    年12月10日晚間22時45分許，甲○○前往台北縣三重市○○  ○
○    街66號「心宇科技有限公司」送修電腦時偶遇乙○○，陳國  │
│    建隨即上前質問甲○○先前停車糾紛之事，二人因而發生口  │
│    角，甲○○欲轉身離去之際，乙○○竟基於傷害之犯意，上  │
│    前徒手追打甲○○，致甲○○受有左眼眶、雙頸及耳後、右  │
│    手、左腳多處挫傷、顱枕葉頭皮瘀傷、右手損傷等傷害。案  │
│    經甲○○訴由台北縣政府警察局三重分局報告台灣板橋地方  │
│    法院檢察署檢察官聲請簡易判決處刑。                    │
│二、證據：                                                │
│  告訴人甲○○於警詢及偵查中所為陳述。                  │
│  佑民醫院93年12月10日診斷證明書。                      │
│  被告乙○○於警詢及偵查中之供述。                      │
│三、核被告乙○○所為，係犯刑法第277 條第1 項之傷害罪。被  │
│    告有如前述之前案紀錄及行之執行情形，有台灣高等法院被  │
│    告前案紀錄表1 件在卷可查，其於有期徒刑執行完畢後，5   │
│    年內再犯本件有期徒刑以上之罪，為累犯，應依刑法第47條  │
│    之規定加重其刑。本院審酌被告之素行狀況非佳，僅因細故  │
│    與告訴人甲○○有所齟齬，即暴力相向，全然不思理性處事  │
│    ，造成告訴人甲○○多處傷害等犯罪動機、目的、手段，與  │
│    所生危害程度，並考量被告犯罪後未與告訴人甲○○達成和  │
│    解及其犯罪後之態度等一切情狀，量處如主文所示之刑，並  │
│    諭知易科罰金之折算標準。                              │
│四、依刑事訴訟法第449 條第1 項前段、第3 項、第454 條第2   │
│    項，刑法第277 條第1 項、第47條、第41條第1 項前段，罰  │
│    金罰鍰提高標準條例第1 條前段、第2 條，逕以簡易判決處  │
│    刑如主文。                                            │
│五、如不服本判決，得自收受送達之日起10日內向本院提出上訴  │
│    狀，上訴於本院第二審合議庭（須附繕本）。              │
│中    華    民    國    94    年    12    月    28    日  │
│                  刑事第十五庭  法  官  汪怡君            │
│上列正本證明與原本無異。                                  │
│                                書記官  李郁禎            │
│中    華    民    國    94    年    12    月    31    日  │
│附錄本案論罪科刑法條全文：                                │
│中華民國刑法第277條                                       │
│傷害人之身體或健康者，處三年以下有期徒刑、拘役或一千元以  │
│下罰金。                                                  │
│犯前項之罪因而致人於死者，處無期徒刑或七年以上有期徒刑；  │
│致重傷者，處三年以上十年以下有期徒刑。                    │
└─────────────────────────────┘


司法院資訊處製作；財團法人民間司法改革基金會備份。
